【裁判字號】    97,交易,232
【裁判日期】    970519
【裁判案由】    公共危險
【裁判全文】
臺灣臺北地方法院刑事判決             97年度交易字第232號
公  訴  人  臺灣臺北地方法院檢察署檢察官
被      告  甲○○
上列被告因公共危險案件，經檢察官提起公訴（九十七年度偵字
第五三八六號），本院判決如下：
    主  文
甲○○服用酒類，不能安全駕駛動力交通工具而駕駛，處拘役伍
拾伍日，如易科罰金，以新臺幣壹仟元折算壹日。
    事  實
一、甲○○於民國九十六年十二月三十日凌晨二時三十分許，在
    臺北市○○區○○路四段某處與友人飲用酒類後，明知伊飲
    用酒精類飲料後，造成中度中毒狀態而有步態不穩、噁心嘔
    吐、精神混惑不清晰，已達不能安全駕駛動力交通工具之程
    度，猶騎乘車牌號碼：ＢＫＣ—８０７號重型機車上路，嗣
    於同日凌晨三時十五分許，行經臺北市○○區○○路五段一
    五一號前時，不慎撞及停放於路邊之車牌號碼：Ｌ１—２５
    ０８號自用小貨車，經送醫救治並抽血檢驗，測得甲○○血
    中酒精濃度達２３６．９ｍｇ／ｄｌ，經換算為呼氣酒精濃
    度達每公升一．一二毫克，而悉上情。
二、案經臺北市政府警察局文山第二分局報請臺灣臺北地方法院
    檢察署檢察官偵查聲請簡易判決處刑。
    理  由
一、上揭事實，業據被告甲○○於警詢（見九十七年度偵字第五
    三八六號卷第五至七頁）、偵查（見九十七年度偵字第五三
    八六號卷第三一頁）及本院審理中（見本院卷第十、十一頁
    ）坦承不諱，並有臺北市政府警察局文山第一分局萬芳所酒
    精測定值紀錄表（見九十七年度偵字第五三八六號卷第八頁
    ）、酒測血液濃度之換算方式（見九十七年度偵字第五三八
    六號卷第九頁）、刑法第一百八十五條之三案件測試觀察紀
    錄表（見九十七年度偵字第五三八六號卷第十頁）、生理平
    衡檢測表（見九十七年度偵字第五三八六號卷第十一頁）、
    臺北市政府警察局舉發違反道路交通管理事件通知單（見九
    十七年度偵字第五三八六號卷第十二頁）、臺北市政府警察
    局文山第一分局交通隊道路交通事故調查筆錄（見九十七年
    度偵字第五三八六號卷第十三頁）、臺北市政府警察局文山
    第一分局交通分隊道路交通事故補充資料表（見九十七年度
    偵字第五三八六號卷第十四、十五頁）、道路交通事故現場
    圖（見九十七年度偵字第五三八六號卷第二一頁）、現場照
    片（見九十七年度偵字第五三八六號卷第二二至二四頁）及
    行政院國軍退除役官兵輔導委員會臺北榮民總醫院八十八年
    八月五日（八八）北總內字第二六八六八號函（見本院卷第
    十四至十六頁）等資料附卷足憑，足徵被告之自白與事實相
    符，堪以採信。綜上，本件事證明確，被告犯行，堪以認定
    ，應依法論科。
二、查被告行為後，刑法第一百八十五條之三已於九十七年一月
    二日修正公布，並於九十七年一月四日施行，被告行為時即
    修正前刑法第一百八十五條之三規定：「服用毒品、麻醉藥
    品、酒類或其他相類之物，不能安全駕駛動力交通工具而駕
    駛者，處一年以下有期徒刑、拘役或三萬元以下罰金。」，
    再依九十六年六月十四日增訂公布之刑法施行法第一條之一
    規定：「中華民國九十四年一月七日刑法修正施行後，刑法
    分則編所定罰金之貨幣單位為新臺幣。九十四年一月七日刑
    法修正時，刑法分則編未修正之條文定有罰金者，自九十四
    年一月七日刑法修正施行後，就其所定數額提高為三十倍。
    但七十二年六月二十六日至九十四年一月七日新增或修正之
    條文，就其所定數額提高為三倍」，而刑法第一百八十五條
    之三係八十八年四月二十一日增訂公布，是依上開刑法施行
    法之規定，被告行為時之刑法第一百八十五條之三罰金刑之
    最高刑應係新臺幣九萬元，修正後刑法第一百八十五條之三
    係規定「服用毒品、麻醉藥品、酒類或其他相類之物，不能
    安全駕駛動力交通工具而駕駛者，處一年以下有期徒刑、拘
    役或科或併科十五萬元以下罰金」（依上開刑法施行法第一
    條之一第一項規定，罰金刑之貨幣單位為新臺幣，即「科或
    併科新臺幣十五萬元以下罰金」），經比較修正前後之規定
    ，應以被告行為時即修正前之刑法第一百八十五條之三規定
    對被告較有利，應適用修正前之規定處罰。是核被告所為，
    係犯修正前刑法第一百八十五條之三不能安全駕駛動力交通
    工具罪。爰審酌被告前因不能安全駕駛動力交通工具罪，經
    本院以九十年度北交簡字第三三五五號判處罰金（銀元）一
    萬五千元確定，於九十一年五月三十日執行完畢，有臺灣高
    等法院被告前案紀錄表（見本院卷第三、四頁），應對酒醉
    駕車行為之嚴重性及危險性了然於心，竟不知悔改，再度於
    飲酒後駕車，測得呼氣酒精濃度達每公升一．一二毫克，缺
    乏尊重其他用路人生命、財產安全之觀念，犯後坦承犯行，
    及其品行、生活狀況、智識程度等一切情狀，量處如主文所
    示之刑，並諭知易科罰金之折算標準。
據上論斷，應依刑事訴訟法第二百八十四條之一、第二百九十九
條第一項前段，刑法第二條第一項前段、第四十一條第一項前段
，修正前刑法第一百八十五條之三，刑法施行法第一條之一第一
項、第二項但書，判決如主文。
本案經檢察官蔡立文到庭執行職務。
中    華    民    國    97    年    5     月    19    日
                  刑事第十四庭  法  官  李家慧
以上正本證明與原本無異。
如不服本判決，應於判決送達後10日內，向本院提出上訴狀。
                                書記官  鄭淑丰
中    華    民    國    97    年    5     月    19    日
附錄本件論罪科刑法條：
中華民國刑法第185條之3
服用毒品、麻醉藥品、酒類或其他相類之物，不能安全駕駛動力
交通工具而駕駛者，處一年以下有期徒刑、拘役或科或併科十五
萬元以下罰金。


司法院資訊處製作；財團法人民間司法改革基金會備份。
